臺灣臺南地方法院刑事判決
110年度訴字第633號
公  訴  人  臺灣臺南地方檢察署檢察官
被      告  謝志鴻


上列被告因詐欺案件，經檢察官提起公訴（110年度偵字第4976
號），被告於準備程序中為有罪之陳述，本院合議庭裁定由受命
法官獨任以簡式審判程序進行審理，判決如下：
    主  文
謝志鴻以網際網路對公眾散布而犯詐欺取財未遂罪，累犯，處有
期徒刑玖月。
扣案之白色結晶貳包，沒收之。
    犯罪事實
一、謝志鴻因缺錢使用，明知自己並無出售第二級毒品甲基安非他命之意，竟意圖為自己不法之所有，基於以網際網路對公眾散布而詐欺取財之犯意，於民國110年2月20日某時許，在某處透過網際網路連接至不特定人均可瀏覽之網路交友軟體Grindr，並以暱稱「現調送」虛偽暗示販賣甲基安非他命之不實訊息而對不特定人散布。適臺南市政府警察局佳里分局員警執行網路巡邏時，誤認謝志鴻正在販賣毒品，為追查販賣毒品案件，遂喬裝為買家，於同日15時51分許透過通訊軟體Grindr與謝志鴻聯繫，謝志鴻並向該員警佯稱：可以新臺幣3,500元之價格出售第二級毒品甲基安非他命半錢云云，致臺南市政府警察局佳里分局員警陷入錯誤，隨即同意購買，並與謝志鴻相約在臺南市○○區○○路000巷00號進行交易。嗣謝志鴻於同日17時5分許在上址準備交易時，遭員警表明身分當場逮捕而未遂，員警並搜索扣得白色結晶（內為冰糖等物）2包，而查悉上情。
二、案經臺南市政府警察局佳里分局報告臺灣臺南地方檢察署檢
    察官偵查起訴。
    理  由
壹、程序事項
    本案被告所犯，為非死刑、無期徒刑、最輕本刑為3年以上
    有期徒刑之罪或高等法院管轄第一審案件，其於準備程序進
    行中，就被訴事實為有罪之陳述，經法官告知其簡式審判程
    序之旨，並聽取公訴人、被告之意見後，本院爰依刑事訴訟
    法第273條之1第1項之規定，裁定由受命法官獨任以簡式審
    判程序進行審理。
貳、實體事項
一、上開犯罪事實業據被告坦承不諱，復有網路交友軟體Grindr
    截圖9張、現場照片7張、臺南市政府警察局佳里分局搜索、
    扣押筆錄、扣押物品目錄表、員警職務報告、高雄市立凱旋
    醫院濫用藥品成品檢驗鑑定書各1份附卷可稽，以及白色結
    晶2包扣案可佐，足認被告之自白與事實相符，應可採信。
    本案事證明確，被告犯行堪可認定，應依法論科。
二、論罪科刑
（一）核被告所為，係犯刑法第339條之4第2項、第1項第3款之
      以網際網路對公眾散布而犯詐欺取財未遂罪。
（二）被告前因竊盜等案件，經本院以108年度聲字第2028號裁
      定定應執行刑為有期徒刑1年2月確定，嗣於109年8月3日
      假釋付保護管束出監，甫於109年11月29日保護管束期滿
      視為執行完畢等事實，有臺灣高等法院被告前案紀錄表1
      份附卷可稽，其於有期徒刑執行完畢後，5年以內故意再
      犯本案有期徒刑以上之罪，為累犯，應依刑法第47條第1
      項之規定加重其刑。至司法院釋字第775號解釋，依解釋
      文及理由之意旨，係指構成累犯者，不分情節，一律加重
      最低本刑，於不符合刑法第59條所定要件之情形下，致生
      行為人所受之刑罰超過其所應負擔罪責之個案，不符罪刑
      相當原則、比例原則。於此範圍內，在修正前，為避免發
      生上述罪刑不相當之情形，法院就該個案應裁量是否加重
      最低本刑；依此，該解釋係指個案應量處最低法定刑、又
      無法適用刑法第59條在內減輕規定之情形，法院應依此解
      釋意旨裁量不予加重最低本刑（最高法院108年度台上字
      第338號判決意旨參照）。查本件依被告構成累犯及犯罪
      之情節，並無上開情事，自仍有累犯加重其刑規定之適用
      ，併此敘明。
（三）被告已著手於加重詐欺取財之實行而不遂，為未遂犯，爰
      依刑法第25條第2項之規定，減輕其刑。就上開1種刑之加
      重，1種刑之減輕，應依刑法第71條第1項之規定，先加後
      減之。
（四）爰審酌被告不思循正當途徑，反欲以非法之方式詐騙他人
      財物，法治觀念顯有偏差；兼衡被告之年紀、素行（不含
      前述累犯部分，前有因案經法院論罪科刑、檢察官緩起訴
      之紀錄，上開臺灣高等法院被告前案紀錄表附卷可查）、
      職業（工）、家庭經濟狀況（自陳：未婚、無子女、不需
      撫養他人）、智識程度（高職學歷）、犯罪動機、目的及
      方法、欲詐取之金額、犯後坦認犯行之態度等一切情狀，
      量處如主文所示之刑。
三、扣案之白色結晶2包，為被告所有且供犯本案所用或預備之
    物，業據被告供承在卷，爰依刑法第38條第2項前段規定，
    宣告沒收之。
據上論斷，依刑事訴訟法第273條之1第1項、第299條第1項前段
，刑法第339條之4第2項、第1項第3款、第47條第1項、第25條第
2項、第38條第2項前段，判決如主文。
本案經檢察官張佳蓉提起公訴，檢察官廖舒屏、盧駿道到庭執行
職務。
中　　華　　民　　國　　110 　年　　11　　月　　25　　日
                    刑事第九庭  法   官  李俊彬
以上正本證明與原本無異。
如不服本判決應於收受本判決後20日內向本院提出上訴書狀，並
應敘述具體理由。其未敘述上訴理由者，應於上訴期間屆滿後20
日內向本院補提理由書狀（均須按他造當事人之人數附繕本）「
切勿逕送上級法院」。 
　　　　　　　　　　　　　　　　書記官  李俊宏
中　　華　　民　　國　　110 　年　　11　　月　　25　　日
附錄本案論罪科刑法條：
中華民國刑法第339條之4
犯第 339 條詐欺罪而有下列情形之一者，處 1 年以上 7 年以
下有期徒刑，得併科 1 百萬元以下罰金：
一、冒用政府機關或公務員名義犯之。
二、三人以上共同犯之。
三、以廣播電視、電子通訊、網際網路或其他媒體等傳播工具，
    對公眾散布而犯之。
前項之未遂犯罰之。